【裁判字號】    98,交易,695
【裁判日期】    990115
【裁判案由】    過失傷害
【裁判全文】
臺灣板橋地方法院刑事判決             98年度交易字第695號
公  訴  人  臺灣板橋地方法院檢察署檢察官
被      告  甲○○
上列被告因業務過失傷害案件，經檢察官提起公訴（98年度偵字
第26310 號），本院判決如下：
    主  文
甲○○從事業務之人，因業務上之過失傷害人，處有期徒刑伍月
，如易科罰金，以新臺幣壹仟元折算壹日。緩刑貳年。
    事  實
一、甲○○係駕駛曳引車運送貨物之司機，為從事駕駛業務之人
    。其於民國九十八年三月二十八日晚上十時二十分許，駕駛
    車牌號碼ＫＳ－３９９號（嗣因照牌遺失，於九十八年八月
    二十八日換發為４８７－ＺＴ號）營業用曳引車，拖拉８１
    －ＫＡ號營業半拖車裝載貨物，沿臺北縣樹林市○○路往板
    橋市方向行駛，行經臺北縣樹林市○○路二一五號前時，本
    應注意設有禁止臨時停車標線之處所，不得臨時停車，而當
    時天候雨、夜間有照明、路面濕潤、無缺陷、無障礙物，視
    距良好，依甲○○之智識程度，並無不能注意之情事，竟疏
    未注意，為找尋送貨地點，貿然將車輛臨時停放於上開標示
    有紅色實線之禁止臨時停車路段，適有乙○○騎乘車牌號碼
    ２２３－ＥＧＥ號重型機車自同向後方行使而來，因此反應
    不及，直接撞上曳引車後附之半拖車，致乙○○受有雙側橈
    尺骨骨折、左足跗骨下關節脫臼及骨折、左肩脫臼及右肩近
    端肱骨骨折併肩關節脫臼等傷害。甲○○於肇事後留在現場
    ，並在有偵查犯罪職權之公務員知悉其犯行前，即向前來處
    理之臺北縣政府警察局樹林分局交通分隊警員自首上情並接
    受裁判。
二、案經乙○○訴由臺北縣政府警察局樹林分局移送臺灣板橋地
    方法院檢察署檢察官偵查起訴。
    理  由
一、上揭犯罪事實，業據被告甲○○於警詢時、偵查中及本院準
    備程序及審理中均自白不諱，核與證人即告訴人乙○○之指
    述相符，並有道路交通事故現場圖、道路交通事故調查報告
    表(一)、(二)、亞東紀念醫院九十八年九月二十五日診字第０９
    ８０００５３６３號甲種診斷證明書、車籍查詢資料、駕駛
    駕照查詢資料各一紙及現場照片十八張附卷可佐，足認被告
    之自白與事實相符，堪予採信。按設有禁止臨時停車標誌、
    標線之處所，不得臨時停車，道路交通安全規則第一百十一
    條第一項第三款定有明文，查被告臨時停放車輛之臺北縣樹
    林市○○路二一五號路段繪有紅色實線，此觀諸卷附之現場
    照片即甚明瞭，依道路交通標誌標線號誌設置規則第一百六
    十九條規定，該處自不得臨時停車，而當時天候、夜間有照
    明、路面濕潤、無缺陷、無障礙物，視距良好乙節，復據道
    路交通事故調查報告表(一)記載明確，依被告之智識程度，並
    無不能注意之情事，然被告竟疏未注意，貿然於該處臨時停
    車，致騎乘機車自後方行駛而來之乙○○不及反應，直接撞
    上曳引車後附之半拖車，因此受有如前所述之傷害，被告之
    駕駛行為自有過失，且與乙○○之受傷具有相當因果關係，
    均甚明確。綜上所述，本案事證明確，被告犯行堪予認定。
二、被告係駕駛曳引車運送貨物之司機，為從事駕駛業務之人。
    核被告所為，係犯刑法第二百八十四條第二項前段之業務過
    失傷害罪。被告肇事後留在現場，並在有偵查犯罪職權之公
    務員知悉其犯行前，即向前來處理之臺北縣政府警察局樹林
    分局交通分隊警員自承肇事並接受裁判乙節，有台北縣政府
    警察局樹林分局道路交通事故肇事人自首情形記錄表一紙在
    卷可考，是以被告合於自首要件，爰依刑法第六十二條前段
    之規定減輕其刑。爰審酌告訴人乙○○所受傷勢不輕，惟被
    告素行良好，並無前科，且已先行給付新臺幣（下同）一百
    萬元予乙○○作為部分賠償，有乙○○出具之收據及陳報狀
    各一紙在卷可憑，兼以坦承犯行之犯後態度等一切情狀，量
    處如主文所示之刑，並諭知易科罰金之折算標準。末查被告
    前未曾因故意犯罪受有期徒刑以上行之宣告，有臺灣高等法
    院被告前案紀錄表一份在卷可考，其因一時輕忽致罹刑典，
    惟已坦承犯錯，堪認經此偵審程序之教訓，當知所警惕，信
    無再犯之虞，又被告先行賠償一百萬元後，告訴人乙○○亦
    已表明同意給予被告自新機會之旨明確，是以本院斟酌上情
    ，認前揭所宣告之刑，以暫不執行為適當，爰併予宣告緩刑
    二年，以啟自新。
據上論斷，應依刑事訴訟法第二百九十九條第一項前段、刑法第
二百八十四條第二項前段、第六十二條前段、第四十一條第一項
前段、第七十四條第一項第一款，判決如主文。
本案經檢察官賴建如到庭執行職務。
中    華    民    國    99    年    1     月    15    日
                  交通法庭  法  官  劉元斐
上列正本證明與原本無異。
如不服本判決，應於判決送達後10日內敘明上訴理由，向本院提
出上訴狀 (應附繕本) ，上訴於臺灣高等法院。其未敘述上訴理
由者，應於上訴期間屆滿後20日內向本院補提理由書「切勿逕送
上級法院」。
                            書記官   張懿端
中    華    民    國    99    年    1     月    21    日
附錄本案論罪科刑所引法條
刑法第二百八十四條
因過失傷害人者，處六月以下有期徒刑、拘役或五百元以下罰金
，致重傷者，處一年以下有期徒刑、拘役或五百元以下罰金。
從事業務之人，因業務上之過失傷害人者，處一年以下有期徒刑
、拘役或一千元以下罰金，致重傷者，處三年以下有期徒刑、拘
役或二千元以下罰金。

司法院資訊處製作；財團法人民間司法改革基金會備份。
